最　高　行　政　法　院　裁　定
　　　　　　　　　　　　　　　　　　 96年度裁字第00572號
上　訴　人　宏員實業有限公司
代　表　人　甲○○
被 上訴 人　財政部臺北市國稅局
代　表　人　乙○○
上列當事人間因所得稅法事件，上訴人對於中華民國94年12月16
日臺北高等行政法院94年度簡字第509號判決，提起上訴。本院
裁定如下：
　　主  文
上訴駁回。
上訴審訴訟費用由上訴人負擔。
　　理  由
一、按對於適用簡易程序之裁判提起上訴或抗告，須經最高行政
    法院許可，且該許可以訴訟事件所涉及之法律見解具有原則
    性者為限，行政訴訟法第235條定有明文。又所謂訴訟事件
    涉及之法律見解具有原則性，係指該事件所涉及之法律問題
    意義重大，而有加以闡釋之必要情形而言，如對於行政命令
    是否牴觸法律所為之判斷，或就同類事件所表示之法律見解
    與其他高等行政法院或本院所表示之見解互相牴觸，有由本
    院統一法律上意見或確認其意見之必要情形屬之。
二、本件上訴人於民國（下同）92年1月1日至92年12月31日給付
    未達起扣點之薪資所得計新台幣（下同）30萬元，未依限申
    報免扣繳憑單，被上訴人遂依行為時所得稅法第111條第2項
    、罰金罰鍰提高標準條例暨稅務違章案件減免處罰標準第5
    條第2款規定，處3,750元之罰鍰。上訴人不服，循序提起行
    政訴訟，經原審以：上訴人自承其因失察，適逢農曆年節假
    日而順延之申報截止日期而未及時申報，乃於93年2月9日即
    行主動申報等語，是其就本件違章行為既有過失，即應受罰
    。至其主動申報一節，原處分亦已依法按應處之罰鍰予以減
    輕二分之一；又人民不得因不知法律而主張免除違反法律所
    應負之責任，上訴人更不得以被上訴人並無告知會受罰款處
    分而主張免罰；另本件違章案件係於93年6月17日始裁罰，
    而上訴人係於93年3月30日申請無違章欠稅證明，故其納稅
    義務人違章欠稅查復表註明「已核定開徵案件尚無欠繳本稅
    及罰鍰」，並無不合。從而，原處分並無違誤，訴願決定予
    以維持亦無不合，而為駁回上訴人在原審之訴之判決。
三、本件上訴意旨略以：上訴人對於本件係適用簡易訴訟程序並
    不知情，且訴訟輔導書記官亦未告知該程序，致上訴人未將
    所有證據一併提出，是原判決適用簡易程序未經言詞辯論，
    造成上訴人敗訴。另上訴人公司遷移時，被上訴人係以提前
    專案清查確認上訴人無欠稅欠罰，始發出行政公文，准予辦
    理公司地址異動，非如原審所認定被上訴人係依正常流程於
    93年6月17日才開始裁罰云云。
四、本院按：「（第1項）左列各款行政訴訟事件，適用本章所
    定之簡易程序：．．．二、因不服行政機關所為新台幣三萬
    元以下罰鍰處分而涉訟者。．．．（第2項）前項所定數額
    ，司法院得因情勢需要，以命令減為新台幣二萬元或增至新
    台幣二十萬元。」「簡易訴訟程序之裁判得不經言詞辯論為
    之。」行政訴訟法第229條第1項第2款、第2項及第233條第1
    項分別定有明文。另關於適用簡易程序之金額，復經司法院
    依行政訴訟法第229條第2項規定，以（92）院台廳一字第
    23682號令增為20萬元，並自93年1月1日起實施。又「公私
    機關、團體、學校、事業或執行業務者每年所給付依前條規
    定應扣繳稅款之所得，及第14條第1項第10類之其他所得，
    因未達起扣點，或因不屬本法規定之扣繳範圍，而未經扣繳
    稅款者，應於每年1月底前，將受領人姓名、住址、國民身
    分證統一編號及全年給付金額等，依規定格式，列單申報主
    管稽徵機關；並應於2月10日前，將免扣繳憑單填發納稅義
    務人。」「．．．私人團體或事業，違反第89條第3項之規
    定，未依限填報或未據實申報或未依限填發免扣繳憑單者，
    處該團體或事業1千5百元之罰鍰，並通知限期補報或填發；
    ．．．。」復分別為行為時所得稅法第89條第3項及第111條
    第2項所明定。經查，本件上訴人係因於92年度給付未達起
    扣點之薪資所得30萬元，未依限申報免扣繳憑單，遭被上訴
    人處以罰鍰3,750元，而循序提起行政訴訟，故上訴人本件
    爭執，依上述規定，即屬應適用簡易訴訟程序之事件，並其
    裁判得不經言詞辯論為之，是上訴意旨關於原審適用簡易訴
    訟程序且未經言詞辯論之指摘，自無何法律見解之原則性。
    另關於上訴人應依限申報免扣繳憑單，暨違反者應處以罰鍰
    ，均為法律所明文規定，而此處罰更與被上訴人關於欠稅欠
    罰之查詢資料已否記載無涉，故上訴意旨據以指摘，更無何
    法律見解之原則性。綜上所述，上訴意旨所指摘者，因無涉
    及法律見解之原則性，揆諸首開說明，上訴人之上訴，不應
    許可，其上訴難謂合法，應予駁回。
五、依行政訴訟法第249條第1項前段、第104條、民事訴訟法第
    95條、第78條，裁定如主文。
中　　華　　民　　國　　96　　年　　3　　 月　　22　　日
                  第一庭審判長法  官　高　啟　燦
                              法  官  黃　璽　君
                              法  官　廖　宏　明
                              法  官　楊　惠　欽
                              法  官　林　樹　埔
以  上  正  本  證  明  與  原  本  無  異
中　　華　　民　　國　　96　　年　　3　　 月　　22　　日
　　　　　　　　　　　　　　　書記官　張　雅　琴
